臺灣高等法院臺中分院刑事判決　　　　　民國九十四年度上訴字第六○七號
　　上　訴　人　臺灣臺中地方法院檢察署檢察官
　　被　　　告　乙○○
右上訴人因被告違反毒品危害防制條例案件，不服臺灣臺中地方法院中華民國九十三
年十二月三十一日第一審判決（民國九十三年度訴字第二七二一號，起訴案號：臺灣
臺中地方法院檢察署民國九十三年度毒偵字第三八八六、三九三八、五○○三號，併
辦：同署九十四年度毒偵字第四○六○號），提起上訴，本院判決如左：
  　主      文
原判決撤銷。
乙○○連續施用第一級毒品，處有期徒刑源壹年。
第一級毒品海洛因貳小包（驗餘淨重分別為：零點貳陸公克、零點貳玖公克）沒收銷
燬之；注射針筒壹支及注射用水壹瓶，均沒收。
　　事      實
一、乙○○曾因竊盜案件，經臺灣臺中地方法院判處有期徒刑二年確定，入監執行後
    ，並於民國（下同）九十三年四月八日縮短刑期假釋出獄（至同年十二月十二日
    假釋期滿）。又因施用毒品案件，經同院以九十一年度毒聲字第四八五號裁定送
    觀察、勒戒後，認無繼續施用毒品之傾向，而由同院檢察署檢察官於同年二月二
    十七日以九十一年度毒偵字第四四九號為不起訴處分確定；又因施用毒品案件，
    經同院以九十二年度毒聲字第六一○號裁定送觀察、勒戒後，認無繼續施用毒品
    之傾向，而由同院檢察署檢察官於九十二年四月二十三日以九十二年度毒偵字第
    五三九號為不起訴處分。詎乙○○猶不知戒絕，明知海洛因已列為毒品危害防制
    條例第二條第二項第一款所稱之第一級毒品，竟於觀察勒戒執行完畢釋放後五年
    內，亦係在前開假釋期間內，另基於施用第一級毒品海洛因之概括犯意，於向綽
    號「阿首」之不詳真實姓名年籍男子購買取得第一級毒品海洛因後，即自九十三
    年五月中旬某日起至同年十月五日止，在臺中縣豐原市路邊，將第一級毒品海洛
    因加水稀釋後，以注射針筒注射血管之方式，連續施用第一級毒品海洛因多次，
    平均約二日施用一次。嗣(一)先於同年九月二十五日下午三時許，為警在臺中縣神
    岡鄉○○路豐原大道口查獲，並扣得第一級毒品海洛因一小包（驗餘淨重零點二
  六公克）；(二)又於同年十月二日下午二時二十分許，在臺中縣豐原市○○街翁明
    公園前，為警查獲，並扣得第一級毒品海洛因一小包（驗餘淨重零點二九公克）
    及其所有供施用第一級毒品海洛因所用之注射針筒一支及注射用水一瓶，又於同
    年八月中旬起至九十四年一月十日止在右同上縣豐原市路旁，連續施用第一級毒
    品海洛因多次，始查悉上情。
二、案經臺中縣警察局豐原分局報請臺灣臺中地方法院檢察署檢察官偵查起訴至由該
    署上訴併辦到院。
　　理      由
一、訊據被告乙○○對於在右揭時、地，連續多次非法施用第一級毒品海洛因之犯罪
    事實當庭供承不諱，且被告於九十三年九月二十五日及同年十月二日及九十四年
    一月十一日二十一時三十分許為警查獲時所採集之尿液，經送中山醫學大學附設
    醫院藥物濫用檢測中心、行政院衛生署豐原醫院檢驗結果，確均呈嗎啡陽性反應
    ，有該檢測中心出具之尿液確認結果報告三紙、檢驗報告一紙在卷可稽；又扣案
    之白粉二包（驗餘淨重分別為：零點二六公克、零點二九公克），經送法務部調
    查局鑑定結果，確均含有第一級毒品海洛因成分，有該局九十三年十一月十八日
    調科壹字第１２００１４６８０號、同年月二十六日調科壹字第１２００１４７
    ７５號鑑定通知書各一份附卷可憑；此外，復有被告所有供施用第一級毒品海洛
    因所用之注射針筒一支及注射用水一瓶扣案可資佐證，足見被告之自白與事實相
    符，堪予採信。本件事證明確，被告連續施用第一級毒品海洛因之犯行應可認定
    。
二、被告曾因施用毒品案件，經原審法院以九十一年度毒聲字第四八五號裁定送觀察
    、勒戒後，認無繼續施用毒品之傾向，而由同院檢察署檢察官於同年二月二十七
    日以九十一年度毒偵字第四四九號為不起訴處分確定；又因施用毒品案件，經依
    同院以九十二年度毒聲字第六一○號裁定送觀察、勒戒後，認無繼續施用毒品之
    傾向，而由同院檢察署檢察官於九十二年四月二十三日以九十二年度毒偵字第五
    三九號為不起訴處分，此有臺灣臺中地方法院檢察署刑案資料查註紀錄表、臺灣
    高等法院被告全國前案紀錄表及司法院全國線上查詢在監所最新資料報表各一份
    附卷可稽。被告於前案觀察勒戒執行完畢後，五年內再犯施用第一級毒品罪，應
    予依法論科。
三、查海洛因係毒品危害防制條例第二條第二項第一款所規定之第一級毒品。被告於
    前案觀察勒戒執行完畢後，五年內再行施用第一級毒品海洛因之行為，核係犯同
    條例第十條第一項之施用第一級毒品罪。其持有毒品之行為，意在供己施用，故
    持有之低度行為，應為施用之高度行為所吸收，不另論罪。被告先後多次施用第
    一級毒品海洛因之犯行，觸犯構成要件相同之罪，顯係基於概括犯意反覆為之，
    依刑法第五十六條連續犯之規定，論以一罪，並加重其刑。如犯罪事實欄所示犯
    罪事實，公訴人雖僅就被告於九十三年五月間某日起至同年十月一日止之連續施
    用第一級毒品海洛因之犯行予以起訴，就其餘施用第一級毒品海洛因之犯行，未
    經起訴，惟該部分犯行，既與起訴部分有連續犯之裁判上一罪關係，為起訴效力
    所及，本院自應併予審理。原判決予以論罪科刑，固非無見，惟被告部分之犯行
    即自九十三年八月中旬起至九十四年一月十日止所為連續犯行之一部分，原判決
    漏未審酌檢察官上訴意旨指摘及此，為有理由，原判決既有上述可議之處，應由
    本院將原判決撤銷。爰審酌被告前因施用毒品犯行，甫經二次觀察、勒戒，且在
    假釋期間內，竟猶故態復萌，再施用毒品海洛因不輟，顯無視於毒品對於自身健
    康之戕害及國家對於杜絕毒品犯罪之禁令，惡性不輕，惟於本院審理時坦認罪行
    ，態度尚佳等一切情狀，量處如主文第二項所示之刑。扣案之海洛因二小包（驗
    餘淨重零點二六公克、零點二九公克），為毒品危害防制條例第二條第二項第一
    款所指之第一級毒品，應依同條例第十八條第一項前段規定，沒收銷燬之；另扣
    案之注射針筒一支及注射用水一瓶，均為被告所有，且為供其犯本罪所用之物，
    業據被告於原審及本院審理時供明在卷，依刑法第三十八條第一項第二款，宣告
    沒收。
四、據上論斷，應依刑事訴訟法第三百六十九條第一項前段、第三百六十四條、第二
    百九十九條第一項前段，毒品危害防制條例第十條第一項、第十八條第一項前段
    ，刑法第十一條前段、第五十六條、第三十八條第一項第二款，判決如主文。
本案經檢察官甲○○到庭執行職務。
中      華      民      國　    九十四     年     四      月    二十　　日
　　　　　　　　　　　　　　　　臺灣高等法院臺中分院刑事第六庭
　　　　　　　　　　　　　　　　　　　審判長法　官　李  文  雄
　　　　　　　　　　　　　　　　　　　　　　法　官　劉　連　星
　　　　　　　　　　　　　　　　　　　　　　法  官　陳　嘉　雄
右正本證明與原本無異。
如不服本判決應於收受送達後十日內向本院提出上訴書狀，其未敘述上訴之理由者並
得於提起上訴後十日內向本院補提理由書（均須按他造當事人之人數附繕本）。
　　　　　　　　　　　　　　　　　　　　　　書記官  陳  信  和
中      華      民      國　    九十四     年     四      月   二十一 　日
                                                                        Ｒ
